【裁判字號】    99,小上,82
【裁判日期】    990716
【裁判案由】    清償借款
【裁判全文】
臺灣高雄地方法院民事裁定              99年度小上字第82號
上  訴  人  乙○○
被上訴人    台北富邦商業銀行股份有限公司
法定代理人  甲○○
上列當事人間請求清償借款事件，上訴人對於民國99年5 月26日
本院高雄簡易庭98年度雄小字第3788號第一審判決提起上訴，本
院裁定如下：
    主  文
上訴駁回。
第二審訴訟費用新台幣壹仟伍佰元由上訴人負擔。
    理  由
一、按對於小額程序之第一審判決提起上訴，非以其違背法令為
    理由，不得為之；所謂判決違背法令，乃指判決不適用法規
    或適用不當，或有民事訴訟法第469 條所列第1 款至第5 款
    事由，其判決當然為違背法令，民事訴訟法第436 條之24第
    2 項、第436 條之32第2 項準用第468 條及第469 條第1 款
    至第5 款分別定有明文。又當事人提起上訴，如依民事訴訟
    法第468 條規定，以小額程序之第一審判決有不適用法規或
    適用法規不當為理由時，其上訴狀或理由狀應有具體之指摘
    ，並揭示該法規之條項或其內容，若係成文法以外之法則，
    應揭示該法則之旨趣，倘為司法院解釋或最高法院之判例，
    則應揭示該判解之字號或其內容，如依民事訴訟法第469 條
    第1 款至第5 款所列情形為理由時，其上訴狀或理由書應揭
    示合於該條款之事實，上訴狀或理由書如未依此項方法表明
    ，或其所表明者，顯與上開法條規定不相合時，即難認為已
    對小額程序之第一審判決之違背法令有具體之指摘，其上訴
    自難認為合法（最高法院71年臺上字第314 號判例參酌）。
    次按上訴不合法者，第二審法院應以裁定駁回之，民事訴訟
    法第436 條第2 項準用第444 條第1 項前段亦有明文。
二、上訴意旨略以：伊固有於民國91年3 月11日與被上訴人簽訂
    信用卡契約，領用被上訴人所發之信用卡使用，然伊自95年
    間因罹患癌症住院治療，即未再使用該信用卡，被上訴人請
    求伊給付之款項實非伊刷卡消費所生。伊係於96年間遭被訴
    人催討消費款項時，始發現信用卡已遺失，當時即告知被上
    訴人該消費款項非伊所為，然被上訴人置之不理，且拒絕提
    供簽帳單供伊核對。況且，本件消費金額與往常有異，被上
    訴人未照會伊，亦未核對簽帳單上之簽名，自有過失等語。
    爰依法提起上訴，聲明請求廢棄原判決，駁回被上訴人在第
    一審之訴。
三、上訴意旨所指本件消費款項乃係他人盜刷所生，及被上訴人
    未即時將刷卡情事通知上訴人、核對簽帳單簽名，處置有過
    失等情，均屬事實認定之問題。上訴人既僅就原審證據取捨
    及認定事實之事項而為指摘，並未具體指明原判決有何不適
    用法規或適用法規不當，或有民事訴訟法第469 條第1 款至
    第5 款所稱當然違背法令之情事，及符合該條款要件之具體
    事實，依上開說明，上訴人之上訴即非合法，應予駁回。
四、末按於小額訴訟之上訴程序，法院為訴訟費用之裁判時，應
    確定其費用額，民事訴訟法第436 條之19第1 項、第436 條
    之32第1 項定有明文。本件第二審裁判費用為新臺幣 1,500
    元，應由上訴人負擔，爰併為裁定如主文第2 項所示。
五、據上論結，本件上訴為不合法，依民事訴訟法第436 之32第
    1 項、第2 項、第436 條之19第1 項、第444 條第1 項前段
    、第95條、第78條，裁定如主文。
中    華    民    國    99    年    7     月    16    日
                    民事第六庭審判長法  官  楊國祥
                                    法  官  李怡諄
                                    法  官  黃悅璇
正本係照原本作成。
本裁定不得抗告。
中    華    民    國    99    年    7     月    16    日
                                    書記官  何慧娟

司法院資訊處製作；財團法人民間司法改革基金會備份。
